臺灣彰化地方法院刑事判決　　　　　　　　　　　　　　九十年度訴字第四五三號
　　公　訴　人　臺灣彰化地方法院檢察署檢察官
　　被　　　告　甲○○
　　選任辯護人　楊振芳律師
　　被　　　告　辛○○
　　選任辯護人　林永貹律師
右列被告等因違反槍砲彈藥刀械管制條例等案件，經檢察官提起公訴（八十九年度偵
字第九六０六、九六三０號、九十年度偵字第二一八八號），本院判決如左：
    主      文
甲○○共同意圖為自己不法之所有，以恐嚇使人將本人之物交付，處有期徒刑壹年貳
月。
辛○○未經許可，寄藏衝鋒槍，累犯，處有期徒刑柒年，併科罰金新台幣壹拾伍萬元
，罰金如易服勞役，以新台幣玖佰元即銀元佰元折算壹日。扣案之制式衝鋒槍壹支
（含彈匣貳個、槍枝管制編號0000000000號）、制式九０手槍壹支（槍枝
管制編號0000000000號）、仿造三八手槍壹支（槍枝管制編號00000
00000號）、子彈壹拾陸顆，均沒收。
    事      實
一、甲○○前因竊盜案件，經本院以七十九年度易字第七九八號判決判處有期徒刑三
    月，緩刑三年，緩刑期內付保護管束確定；惟其又於緩刑期內另因盜匪案件，經
    臺灣高等法院臺中分院以八十二年度上訴字第六六七號判決判處有期徒刑五年六
    月確定；復因煙毒案件，經本院以八十一年度訴字第五九０號判決有期徒刑三年
    二月確定，上開二罪並經法院裁定應執行有期徒刑八年確定，而與前揭竊盜案件
    緩刑宣告撤銷後之有期徒刑三月接續執行，於民國八十四年五月二十二日假釋出
    獄，至八十九年九月一日假釋期間屆滿，於後記行為時仍在假釋期內。詎仍不知
    警惕，緣於八十八年六月中旬某日，其手下綽號「小朱」及另二名不詳姓名男子
    因紅利分配糾紛，曾前往彰化縣竹塘鄉鍾雄貴所經營之「廣晟砂石場」阻止砂石
    場工作，致使砂石廠員工心生不悅而以電話向鍾雄貴報告。迨五日後，甲○○即
    夥同綽號「小朱」、「小強」等五、六名真實姓名年籍不詳之成年男子，共同基
  於意圖為自己不法所有之犯意聯絡，攜帶外觀狀似藏放槍枝之二只藍色帆布袋至
    廣晟砂石場辦公室內，刻意手指帆布袋內之物品向鍾雄貴恫稱：「這些東西給你
    抵押，要跟你借新台幣（下同）三百萬元。」，致使鍾雄貴心生畏懼，僅得當場
    簽發付款人第七商業銀行秀水分行第八０─九帳號，支票號碼第ＳＸ00000
    00、ＳＸ0000000、ＳＸ0000000、ＳＸ0000000、ＳＸ
    0000000號，票載發票日八十八年七月二十日、同年八月二十日、同年九
    月二十日、同年十月二十日及同年十一月二十日，面額七十萬元之支票四張及面
    額二十萬元之支票一張予甲○○收執，甲○○等人得手後旋即離去。
二、辛○○前因違反槍砲彈藥刀械管制條例案件，經臺灣臺北地方法院以八十五年度
    易字第七七一九號判決判處有期徒刑二月，如易科罰金以銀元三百元折算一日確
    定，於八十六年十二月十五日易科罰金執行完畢。詎仍不知悔改，明知未經中央
    主管機關內政部之許可，不得寄藏制式衝鋒槍、手槍、具有殺傷力之槍枝及子彈
    等物，於八十九年四月至六月間之某日，綽號「志成」之不詳姓名成年男子攜帶
    制式衝鋒槍一支（含彈匣二個、槍枝管制編號0000000000號）、制式
    九０手槍一支（槍枝管制編號0000000000號）、仿造三八手槍一支（
    槍枝管制編號0000000000號）、子彈三十七顆（其中二十一顆嗣經送
    驗試射）等物，前來要求辛○○為其覓地藏放時，辛○○竟未經許可而同意受寄
    代藏上開槍彈，並藏置於彰化縣彰化市○○路○段高速公路涵洞附近邊坡草叢中
    。嗣因綽號「志成」之人與辛○○約定先將部分槍枝歸還，辛○○乃於八十九年
    十二月十四日向不知情之友人乙○○（業經不起訴處分確定）借得車牌號碼Ａ六
    －四五一六號自小客車，駛往上開藏槍地點取出制式衝鋒槍一支及具有殺傷力之
    子彈三十顆（其中十七顆嗣經送驗試射）等物，暫時放置於該部自小客車後方行
    李廂內，並駕車返回彰化縣溪湖鎮○○路二三六巷十二弄十一號友人甲○○、乙○○之居所停放休息。
三、嗣於八十九年十二月十五日中午十二時三十分許，經警據報前往彰化縣溪湖鎮○○路二三六巷十二弄十一號查獲甲○○、辛○○二人，並在Ａ六－四五一六號後
    方行李廂內當場查獲前揭制式衝鋒槍一支及具有殺傷力之子彈三十顆（其中十七
    顆嗣經送驗試射）等物。又於九十年三月十五日下午七時三十分許，經警帶同辛○○前往彰化縣彰化市○○路○段高速公路涵洞附近草叢之藏槍地點，再次扣得
    其所寄藏之制式九０手槍一支、仿造三八手槍一支、子彈七顆（其中四顆嗣經送
    驗試射）等物，而查悉上情。
四、案經彰化縣警察局移請臺灣彰化地方法院檢察署檢察官偵查起訴。
    理      由
一、訊據被告甲○○固坦承曾經收受被害人鍾雄貴所簽發之總額三百萬元支票等情，
    惟矢口否認有何恐嚇取財犯行，辯稱：被害人鍾雄貴與庚○○一同經營砂石場，
    因庚○○先前陸續曾經向伊借錢未還，故指示被害人鍾雄貴以經營砂石場所得支
    應，再由被害人鍾雄貴直接到伊住處簽發支票，其後部分支票還發生跳票之問題
    ，倘伊真有恐嚇取財之犯行，亦無可能收受可能遭受退票之有價證券，又伊與被
    害人鍾雄貴之間並無怨隙，被害人鍾雄貴還委託伊出面處理砂石場糾紛，伊應無
    出言恐嚇之必要，足見被害人鍾雄貴所言不實云云。訊據被告辛○○對於右揭寄
    藏槍彈之行為則均坦承不諱。然查：
（一）右揭被告甲○○恐嚇取財之事實，業據被害人鍾雄貴於本院訊問時指訴明確，
      核與證人即在場目擊之己○○證述情節相符，並有被害人簽發之支票影本五張
      附卷可稽。又渠等二人雖於本院訊問時就被告甲○○有無將帆布袋開啟亮出長
      短槍枝乙節，與先前於警詢及偵查中所言尚非全然一致，惟關於被告甲○○率
      領五、六名男子攜帶狀似裝有槍枝之帆布袋二只進入廣晟砂石場辦公室索取錢
      財等情，渠等二人則一再指證確有其事，彼此間敘述亦無扞格之處，就此部分
      之證述仍可採信，自不能僅因被害人或證人部分記憶描述未臻周全，而遽認渠
      等所言盡無可採。另參諸被告甲○○與綽號「惡霸」友人八十八年八月二十二
      日之通訊監察譯文，其間被告甲○○多次提及：「我想和鍾董（指被害人鍾雄
      貴）翻臉，幹伊娘。」、「大仔，現在起溪底我都配合你，跟著你較有錢賺，
      鍾董都在裝肖仔，光會畫大餅：：：。」、「大仔，我以後溪底的事情一定配
      合你，鍾董純粹在利用我而已。」等語，雖上開電話對談時間已在本案發生之
      後，惟亦可窺見被告甲○○早因砂石場利益分配問題與被害人心生怨懟，而非
      如被告甲○○所稱二人關係向來良好，並無怨隙等語。則被害人指稱被告甲○○因入股分配砂石場利益之事率眾前來恐嚇要脅錢財，自屬有據，更值採憑。
（二）被告甲○○雖稱其與砂石場股東庚○○有金錢借貸關係，被害人係為協助庚○○清償借款才開出三百萬元支票云云，然經本院當庭隔離訊問證人庚○○與被
      告甲○○，渠等二人就一次借款金額最高是否高達百萬元以上，借款時係由被
      告甲○○拿至彰化或虎尾交給證人庚○○，或由證人庚○○前來向被告甲○○
      拿錢，借款期間證人庚○○曾否歸還部分欠款，證人庚○○委託被害人還款時
      被告甲○○是否在場聞見，抑或經由證人庚○○事後輾轉告知，被害人交付三
      百萬元支票後被告甲○○有無以電話告知證人庚○○等各項關鍵事實，所述均
      嫌明顯不一，已難認證人庚○○上開所稱借貸大筆金額並委託被害人還款等情
      均屬實在。況且被告甲○○既已表明證人庚○○與其具有多年情誼，渠等二人
      金錢往來頻繁，則證人庚○○能否摒除二人交誼而為毫無偏私之證詞？當非無
      疑。是以證人庚○○所述既有前揭瑕疵可指，且其又有迴護偏袒被告甲○○之
      虞，上開證言之憑信性容有可議，自難據為有利被告甲○○之認定。
（三）而被告甲○○向被害人恐嚇金額高達三百萬元，就一般公司行號內部預留暫時
      週轉運用之現金而言，上開數額實屬偏高，自有待於被害人簽發支票提領支應
      ，始能滿足被告甲○○之需求。是以被害人遭受恐嚇而簽發多張支票交付，應
      無悖於常情可言，縱使仍有部分票據因一時存款不足而遭退票，但均經被害人
      悉數補足清償，被告甲○○據此而謂被害人簽發支票並非出於恐嚇云云，誠非
      有據。又被告甲○○率同五、六位不詳姓名男子前往被害人工作地點，並攜帶
      二只外觀狀似藏放槍枝之藍色帆布袋入內，並刻意手指帆布袋內之物品向鍾雄
      貴恫稱：「這些東西給你抵押，要跟你借三百萬元。」等語，雖無從證明袋內
      確實裝有長短槍枝等具有殺傷力之武器，但以其形式外觀及被告甲○○夥同多
      名男子前往所造成之心理壓力，且袋內物品又非具有經濟價值之不動產權狀或
      金飾等貴重物品，自不足以抵押擔保高達三百萬元之借款，顯見其意無非在於
      藉此對被害人施壓，使其不得不順從指示交付財物，而被害人果已心生畏懼而
      簽發支票任其領回，則被告甲○○係以恐嚇之非法手段逼令被害人交付財物甚
      明。
（四）被告辛○○前揭犯罪事實，除經證人即當天查獲員警丙○○證述起獲槍枝經過
      外，並有制式衝鋒槍一支（含彈匣二個、槍枝管制編號0000000000
      號）、制式九０手槍一支（槍枝管制編號0000000000號）、仿造三
      八手槍一支（槍枝管制編號0000000000號）、子彈三十七顆（其中
      二十一顆嗣經送驗試射）扣案為憑。而前揭扣案槍彈經送專業機關鑑定結果，
      認送鑑長槍一枝（含彈匣二個，槍枝管制編號0000000000），認係
      美國ＣＯＬＴ廠製６３４型口徑９ｍｍ之制式衝鋒槍，槍號為〝ＴＡ０三七二
      二〞，槍管內具六條右旋來復線，機械性能良好，認具殺傷力；送鑑子彈三十
      一顆（試射十八顆），認均係制式口徑９ｍｍ子彈，除一顆無法擊發認係不發
      彈外，餘認均具殺傷力。有內政部警政署刑事警察局九十年一月四日（八九）
      刑鑑字第二００二五四號鑑驗通知書一紙附卷可稽。又送鑑九０手槍一枝（槍
      枝管制編號0000000000），認係義大利ＴＡＮＦＯＧＬＩＯ廠製Ｃ
      ＯＭＢＡＴ型制式口徑９ｍｍ半自動手槍，槍號因磨滅過深無法顯現，槍管內
      具六條右旋來復線，機械性能良好，認具殺傷力；送鑑三八手槍一枝（槍枝管
      制編號0000000000），認係仿美國ＳＭＩＴＨ＆ＷＥＳＳＯＮ廠口
      徑０點三八吋轉輪手槍製造之仿造槍，槍管內具七條左旋來復線，機械性能良
      好，認具殺傷力；送鑑９ｍｍ子彈五顆（試射二顆），認均係制式口徑９ｍｍ
      子彈，認均具殺傷力；送鑑三八子彈二顆（試射二顆），認均係制式口徑０點
      三八吋轉輪手槍子彈，彈底標記均為〝ＡＰ３５７ＭＡＧＮＵＭ〞，認均具殺
      傷力，亦有內政部警政署刑事警察局九十年三月二十六日刑鑑字第四三０四七
      號鑑驗通知書一紙在卷足參。
    綜上所陳，被告甲○○前揭所辯尚屬無憑，不足採信；被告辛○○之自白則與事
    實相符，堪認可採。本案事證已臻明確，被告二人犯行均堪認定。
二、核被告甲○○所為，係犯刑法第三百四十六條第一項之恐嚇取財既遂罪；被告辛○○所為，則係犯槍砲彈藥刀械管制條例第七條第四項之未經許可寄藏制式衝鋒
    槍、手槍罪、同條例第十一條第四項之未經許可寄藏可發射子彈具有殺傷力槍枝
    罪、同條例第十二條第四項之未經許可寄藏子彈罪。公訴人疏未究明被告辛○○
    所寄藏之三八口徑手槍一支（槍枝管制編號0000000000）僅係仿造制
    式槍枝作成，與槍砲彈藥刀械管制條例第七條第一項所列之原廠製成制式槍枝仍
    屬有間，亦與模型槍之定義有所未合（參照內政部警政署刑事警察局八十五年十
    二月二十七日《八五》刑鑑字第七八○一九號函），核其性質應為可發射子彈具
    有殺傷力槍枝，公訴人就此部分逕依同條例第七條第四項之罪名據以起訴，似非
    允洽，惟其均屬同一社會基本事實，本院自應予以審理，並變更起訴法條。又被
    告辛○○係受人之託代藏槍枝子彈，應屬寄藏槍彈之犯罪行為，公訴意旨雖載稱
    其涉嫌持有槍彈，然此二者僅為取得支配力之原因不同，且均列於同一條項，是
    以公訴人所認雖與事實有所差異，惟仍無變更起訴法條之必要，僅予指明。被告
    辛○○寄藏槍枝、子彈後之繼續持有行為，僅係寄藏槍彈行為之當然結果，不另
    就持有槍彈行為再予論罪。被告甲○○與「小朱」、「小強」等五、六名不詳姓
    名男子就恐嚇取財犯行之實施，有犯意聯絡及行為分擔，均為共同正犯。又被告
    辛○○以單一寄藏行為，同時自友人「志成」處受寄前揭各式槍枝及子彈而觸犯
    數個罪名，為想像競合犯，應從較重之未經許可寄藏制式衝鋒槍罪處斷。查被告
    辛○○前因違反槍砲彈藥刀械管制條例案件，經臺灣臺北地方法院以八十五年度
    易字第七七一九號判決判處有期徒刑二月，如易科罰金以銀元三百元折算一日確
    定，於八十六年十二月十五日易科罰金執行完畢，有臺灣高等法院被告全國前案
    紀錄表及臺灣彰化地方法院檢察署刑案資料查註紀錄表在卷可按，其受有期徒刑
    之執行完畢，五年內再犯本件有期徒刑以上之罪，為累犯，應依法加重其刑。又
    想像競合犯係裁判上之一罪，其刑罰權亦屬單一，無從分割，故其中一部分行為
    ，既已被偵查機關發覺，雖在司法機關訊問中被告陳述其未發覺之部分犯罪行為
    ，僅能謂為自白，並不符合法第六十二條之規定，而認對全部犯罪有自首之效力
    ，予以減輕其刑（最高法院八十一年度台上字第四七０三號判決、七十八年度台
    上字第四二二二號判決、最高法院七十三年度第二次刑事庭會議決議均可參照）
    。被告辛○○係於寄藏制式衝鋒槍及子彈等犯行為警查獲後，始帶同警員前往藏
    槍地點起出其餘制式及仿造手槍、子彈，則其所犯上開寄藏槍彈行為既屬想像競
    合犯之裁判上一罪關係，已如前述，縱使其於警察機關發覺部分犯行後供述其他
    槍彈藏放地點，亦僅為事後自白犯罪，而無從再依自首之規定減輕其刑。被告辛○○之選任辯護人辯稱仍有自首減刑之適用云云，容有未洽，並不足採。再者，
    被告辛○○雖於偵查中自白犯行，並供述槍彈來源，但並未因而查獲交付寄藏之
    前手或防止重大危害治安事件之發生，亦無依槍砲彈藥刀械管制條例第十九條第
    四項予以減免刑責之餘地。爰審酌被告甲○○無視其正值假釋期間，竟仍再犯恐
    嚇取財犯行，毫無警惕悔過之心，足見其品行非佳；且其恐嚇金額高達三百萬元
    ，所用手段亦造成從事砂石場經營之被害人心中莫大驚恐，犯罪行為之危害程度
    亦屬重大；而被告辛○○寄藏槍彈數量非微，其中又有火力強大之制式衝鋒槍及
    手槍等物，嚴重衝擊社會治安，尤其被告辛○○又有多次槍砲前科，最近一次經
    法院判處有期徒刑一年二月，併科罰金三萬元，甫於八十九年一月三十日判決確
    定，有前案紀錄在卷可憑，竟於入監執行前仍一再涉及槍砲犯行，未見其有絲毫
    收斂改過之意，如非施予相當長期之監禁處遇，實難收教化矯正之效，及渠等二
    人犯罪動機、目的、手段、智識程度、被告甲○○一再否認犯行之態度、被告辛○○坦承寄藏槍彈犯行等一切情狀，分別量處如主文所示之刑，併諭知被告辛○○罰金部分易服勞役之折算標準，以示懲儆。
三、扣案之制式衝鋒槍一支（含彈匣二個、槍枝管制編號0000000000號）
    、制式九０手槍一支（槍枝管制編號0000000000號）、仿造三八手槍
    一支（槍枝管制編號0000000000號）、子彈十六顆，均具有殺傷力，
    業經內政部警政署刑事警察局鑑定屬實，並有前揭鑑定通知書二份為憑，係槍砲
    彈藥刀械管制條例第四條第一項第一、二款所列之管制槍枝及子彈，非經許可不
    得製造、販賣、運輸、轉讓、寄藏、持有，屬違禁物品，均應依刑法第三十八條
    第一項第一款之規定，宣告沒收。其餘業經送驗試射之子彈二十一顆（原為二十
    二顆，扣除其中一顆不發彈），彈頭與彈殼均於試射後分離，已不具殺傷力，連
    同其餘原即不具殺傷力之不發彈三顆及擦槍工具等物，均非屬違禁物，自無予以
    沒收之必要。
四、又被告辛○○所犯屬槍砲彈藥刀械管制條例第七條、第十一條之罪，依九十年十
    一月十六日修正生效前（下稱修正前）之同條例第十九條之規定，經判處有期徒
    刑者，應於刑之執行完畢或赦免後，令入勞動處所強制工作，其期間為三年。該
    規定經司法院大法官會議第四七一號解釋，認其限制其中不具社會危險性之受處
    分人身體、自由部分，所採措施與所欲達成預防矯治之目的及所需程度，不合憲
    法第二十三條所定之比例原則。犯上開條例第十九條所定之罪，不問對行為人有
    無預防矯治其社會危險性之必要，一律宣付強制工作三年之部分，應自該解釋公
    布之日起不予適用。是以修正前槍砲彈藥刀械管制條例關於強制工作之規定於該
    號解釋公布後，尚非全然不予適用，而係法院應先行判斷被告社會危險性之有無
    ，藉以作為應否依該項規定令入勞動處所施予強制工作之依據。惟槍砲彈藥刀械
    管制條例於九十年十一月十六日修正生效後，原有第十九條之強制工作規定業經
    悉數刪除，因此部分僅為保安處分之相關條文，依刑法第二條第二項「保安處分
    從新原則」之規定，已無適用修正前該條例十九條施予強制工作之餘地，更毋庸
    再行評價被告辛○○是否具有社會危險性，附此敘明。
五、公訴意旨另以：被告甲○○於八十八年六月間持有具殺傷力之美國ＣＯＬＴ廠製
    ６３４型口徑９ｍｍ之制式衝鋒槍一支及另不詳之長槍二支、短槍七支，放置於
    前揭二只帆布袋內，攜往被害人鍾雄貴所經營之「廣晟砂石場」為上開恐嚇取財
    犯行，並於八十九年十二月十四日將上開制式衝鋒槍連同子彈三十三顆，放置於
    女友乙○○所有之Ａ六－四五一六號自小客車後方行李廂內。又於八十八年八月
    二十二日，被告甲○○再推由與其具有共同犯意聯絡之綽號「小強」、「世雄」
    二人，持由「小強」署名之五百萬元本票一張，至彰化縣埤頭鄉○○路七十二號
    ，透過案外人丁○轉交予被害人鍾雄貴，表示需款五百萬元。至翌日上午十一時
    許，「小強」又前往上址展示不詳手槍三枝，致被害人鍾雄貴心生畏懼，而於同
    日下午一時許，在彰化縣竹塘鄉○○○路竹塘加油站交付現金二百萬元及面額均
    為五十萬元之支票四張予「小強」，再由「小強」轉交予被告甲○○。因認被告
    甲○○另涉有槍砲彈藥刀械管制條例第七條第四項、第十二條第四項未經許可持
    有制式衝鋒槍及子彈罪嫌、刑法第三百四十六條第一項之恐嚇取財罪嫌等語。惟
    查：被告甲○○當天帶至「廣晟砂石場」之狀似裝有槍枝之藍色帆布袋，與本案
    查扣包裝制式衝鋒槍所用之槍袋長度並不相同，業據被害人鍾雄貴於本院訊問時
    陳述甚明，且其亦表明未曾見過扣案之制式衝鋒槍等語，則被告甲○○所持帆布
    袋內是否確實放置槍彈？該槍彈是否具有殺傷力或係僅為一般玩具長短槍枝？是
    否即可斷定為扣案之制式衝鋒槍？均非無疑，基於「罪疑唯輕」、「無罪推定」
    等刑事法原則，已無從任為不利被告甲○○之推斷。再經本院當庭訊問證人戊○○，據其證稱：八十九年十二月十四日當天係由伊開車搭載被告甲○○至彰化縣
    溪湖鎮○○路二三六巷十二弄十一號，被告甲○○並非駕駛女友乙○○之Ａ六－
    四五一六號自小客車前來；證人乙○○亦表示：並未將該部自小客車借予被告甲○○使用，為警查獲前係由被告辛○○將車借出，但未說明用途等語，均與被告
    辛○○供述係自行借用證人乙○○之車輛放置上開扣案衝鋒槍及子彈等情相互吻
    合。是以被告甲○○辯稱上開槍彈與己無涉等語，應非子虛，堪可採信。則既無
    從證明上開制式衝鋒槍及子彈係由被告甲○○放置於車內，又乏積極事證足以推
    認被告甲○○係持扣案之衝鋒槍前去恐嚇被害人，公訴人遽謂其涉有前揭槍砲犯
    行，恐嫌未洽，自無足採。另「小強」恐嚇被害人四百萬元部分，依被害人所述
    事後曾為此向被告甲○○求助，經被告甲○○聯絡後由被害人與「小強」直接以
    電話聯繫，最後才將五百萬元之金額降至四百萬元。則該次恐嚇取財犯行如係被
    告甲○○所主導，自可由被告甲○○直接與被害人接洽談判，本無「小強」出面
    討價還價之餘地；況且「小強」曾於被告甲○○先前向被害人恐嚇取財時在場參
    與目睹，是否因此察覺被害人人善可欺，而自行興起強脅索財之念頭？衡情亦非
全無可能，尚不得在欠缺其他積極事證參佐下，僅憑「小強」曾為被告甲○○手
    下之事實，即認該次恐嚇取財犯行亦為被告甲○○指揮主導。而被害人亦於本院
    訊問時稱：被告甲○○並不承認「小強」是他派去，但依他們的關係應該與被告
    甲○○有關等語，更足徵明上開犯罪聯繫僅係出於被害人一己之臆測，更不足為
    被告甲○○涉案之依據。準此以言，尚無積極證據足認被告甲○○確有上開恐嚇
    取財及持有槍彈犯行，此部分之犯罪要屬不能證明，惟因公訴人認被告甲○○就
    此部分如確實成立犯罪，與前揭業經論罪科刑之恐嚇取財犯行仍有連續犯及牽連
    犯（起訴書中證據並所犯法條欄所漏載，惟依犯罪事實之記述足可推知）之裁判
    上一罪關係，爰均不另為無罪之諭知。
據上論斷，應依刑事訴訟法第二百九十九條第一項前段、第三百條，槍砲彈藥刀械管
制條例第七條第四項、第十一條第四項、第十二條第四項，刑法第十一條前段、第二
條第二項、第二十八條、第三百四十六條第一項、、第五十五條、第四十七條、第四
十二條第二項、第三十八條第一項第一款，現行法規所定貨幣單位折算新台幣條例第
二條，罰金罰鍰提高標準條例第二條，判決如主文。
本案經檢察官林依成到庭執行職務。
中    華    民    國    九十一      年      八      月      二十二      日
                                臺灣彰化地方法院刑事第三庭
                                    法      官  高  文  崇
右正本證明與原本無異。
如不服本判決，應於判決送達後十日內向本院提出上訴狀( 須附繕本 )。
告訴人或被害人對於判決如有不服具備理由請求檢察官上訴者，其上訴期間之計算係
以檢察官收受判決正本之日期為準。
                                    法院書記官  謝  志  鑫
中    華    民    國    九十一      年      八      月      二十九      日
刑法第三百四十六條第一項：
意圖為自己或第三人不法之所有，以恐嚇使人將本人或第三人之物交付者，處六月以
上五年以下有期徒刑，得併科一千元以下罰金。
槍砲彈藥刀械管制條例第七條第四項：
未經許可，持有、寄藏或意圖販賣而陳列第一項所列槍砲、彈藥者，處五年以上有期
徒刑，併科新臺幣一千萬元以下罰金。
槍砲彈藥刀械管制條例第十一條第四項：
未經許可，持有、寄藏或意圖販賣而陳列第一項所列槍砲者，處一年以上七年以下有
期徒刑，併科新臺幣七百萬元以下罰金。
槍砲彈藥刀械管制條例第十二條第四項：
未經許可，持有、寄藏或意圖販賣而陳列子彈者，處五年以下有期徒刑，併科新幣三
百萬元以下罰金。
